Inventaris van het archief van het Koninklijk Instituut van Ingenieurs (KIVI), (1843) 1847-1973
Nationaal Archief, Den Haag
- Aanvulling op de plaatsingslijst van het archief van het Koninklijk Instituut van Ingenieurs
  - NAGEKOMEN STUKKEN.
    - In te voegen dossiers:, 596
      Nieuwe serie
      455: Genootschap voor geschiedenis der Genees-, Natuur- en Wiskunde. 1937-1949.
      502: Oprichting Nederlandse Vereniging voor Landaanwinning. 1946.
      Documentatie over tijdens de oorlog gesneuvelde ingenieurs. 1940-1946.
    - Verslag, in het Frans, van een rondreis 12-19 mei 1924 in Nederland van een delegatie uit Luik op uitnodiging van de Vereniging van directeuren van Electriciteitsbedrijven in Nederland, met ingeplakte foto’s., 597; 1 katern
    - Ontwerp instructie voor de algemeen secretaris, sedert 1932 ir. Wouter Cool, met notities van zijn hand over het instituutsarchief, de notulen van de raad van bestuur en van instituutsvergaderingen en behandeling van correspondentie, met een lijstje van de mappen in de bibliotheek ‘in de kast met de groene gordijnen’., [1932-1934]; 598; 1 omslag
    - Aantekeningen van de algemeen secretaris over het voorstel om een vergaderzaal te bouwen in de huizen aan de Jan Evertsenstraat, een lijstje van sedert de oprichting van de Technische Hogeschool verleende eredoctoraten en een fragment minuutbrief over subsidie., [1933 en z.d.]; 599; 1 omslag
    - Lijst met door scheidkundigen te vermijden barbarismen, opgesteld door de commissie van scheikundigen van “Onze Taal” en een overzicht van nog niet geplaatste afdelingsvoordrachten, afschrift., 1937, 1940; 600; 1 omslag
    - Stukken betreffende het 25-jarig jubileum van het gebouw van het KIVI, met aantekeningen over de geschiedenis van de instelling en een ontwerp statutenwijziging., 1946-1948 en z.d.; 601; 1 omslag